臺灣雲林地方法院民事裁定
110年度勞執字第4號
聲  請  人  羅雅琴  
相  對  人  和宜紙業股份有限公司

法定代理人  蕭裕興  
上列當事人間勞資爭議調解事件，聲請人聲請裁定准予強制執行
，本院裁定如下：
    主  文
民國一一０年二月二日雲林縣政府勞資爭議調解紀錄調解成立內
容第二項所載：「給付方式：資方自110年3月15日起每月給付新
台幣1萬5仟元整至110年9月、10月5,581元總計新台幣110,581元
整。」之內容，准予強制執行。
聲請程序費用新臺幣壹仟元由相對人負擔。
    理  由
一、按勞資爭議經調解成立或仲裁者，依其內容當事人一方負私
    法上給付之義務，而不履行其義務時，他方當事人得向該管
    法院聲請裁定強制執行並暫免繳裁判費。且於聲請強制執行
    時，並暫免繳執行費。勞資爭議處理法第59條第1項明文規
    定。
二、聲請意旨略以：兩造間關於給付薪資之勞資爭議，於民國11
    0年2月2日經雲林縣政府轉介社團法人雲林縣勞資關係協會
    調解，並調解成立在案，此有雲林縣政府勞資爭議調解會議
    紀錄為證。詎相對人未履行該調解方案所載內容之義務，爰
    依勞資爭議處理法第59條第1項規定，聲請110年2月2日雲林
    縣政府勞資爭議調解會議記錄調解方案所載之內容，准予強
    制執行等語。
三、經查，聲請人主張兩造間之勞資爭議，於110年2月2日經雲
    林縣政府轉介社團法人雲林縣勞資關係協會調解成立，兩造
    調解結果為：「㈠資方代表表示公司目前經營困難，希望自1
    10年3月15日起每月給付新臺幣(下同)1萬5仟元整至110年10
    月15日完畢總計110,581元整，勞方表示同意。㈡給付方式：
    資方自110年3月15日起每月給付1萬5仟元整至110年9月、10
    月5,581元總計110,581元。…㈣若有一期未給付視同全部到期
    。」之調解成立部分，聲請人業已提出兩造110年2月2日雲
    林縣政府勞資爭議調解紀錄為證，堪認屬實。聲請人以相對
    人不履行上開義務為由，依勞資爭議處理法第59條第1項規
    定聲請裁定強制執行，尚無不合，應予准許，爰裁定如主文
    第1項所示。
四、按非訟事件程序費用，除法律另有規定外，由聲請人負擔。
    檢察官為聲請人時，由國庫支付。前項費用之負擔，有相對
    人者，準用民事訴訟法有關訴訟費用之規定，非訟事件法第
    21條定有明文。本件係因財產權關係為聲請，其標的之金額
    10萬元以上未滿100萬元者，按非訟事件法第13條第2款規定
    ，應徵收費用1,000元，依首揭規定聲請人雖暫免繳納，惟
    依法應由關係人負擔費用者，法院裁定命關係人負擔時，應
    一併確定其數額，爰裁定如主文第2項所示。
五、依勞資爭議處理法第59條第1項前段，非訟事件法第21條第2
    項、第24條第1項，民事訴訟法第78條，裁定如主文。
中　　華　　民　　國　　110 　年　　4 　　月　　1 　　日
                  勞工法庭     法  官  陳秋如
以上正本係照原本作成。
如對本裁定抗告須於裁定送達後10日內向本院提出抗告狀，並應
繳納抗告費新臺幣1,000 元。
中　　華　　民　　國　　110 　年　　4 　　月　　1 　　日
                               書記官　李松坤